臺灣臺南地方法院臺南簡易庭民事判決
110年度南簡字第1845號
原      告  勤雅國際有限公司

法定代理人  王姿雅
訴訟代理人  王雲英
被      告  黃峻杰

                    （現於法務部○○○○○○○○○○○執行中）
上列當事人間請求侵權行為損害賠償事件，原告於刑事訴訟程序
（109年度訴字第1462號）提起刑事附帶民事訴訟（109年度附民
字第517號），經本院刑事庭移送前來，本院於民國110年12月14
日言詞辯論終結，判決如下：
    主  文
被告應給付原告新臺幣肆拾貳萬壹仟零參拾貳元，及自民國一百
零九年十二月三十一日起至清償日止，按週年利率百分之五計算
之利息。
訴訟費用由被告負擔。
本判決得假執行。
    事實及理由
一、本件原告主張：被告基於侵占之故意，於如附表編號1至編
    號13所示時間，將其所持有、原告所有之如附表編號1至編
    號13所示金額之款項，侵占入己。為此，爰依民法第184條
    第1項前段、後段、第2項規定，提起本訴等語。並聲明：被
    告應給付原告新臺幣（下同）421,032元，及自刑事附帶民
    事訴訟起訴狀繕本送達被告之翌日起至清償日止，按週年利
    率5%計算之利息，並願供擔保，請准宣告假執行。
二、被告抗辯：對於原告主張之事實，沒有意見等語。並聲明：
    原告之訴及假執行之聲請均駁回。
三、得心證之理由：
　㈠本件原告主張被告基於侵占之故意，於如附表編號1至編號13
    所示時間，將其所持有、原告所有之如附表編號1至編號13
    所示金額之款項，侵占入己之事實，業據其提出臺灣臺南地
    方檢察署（下稱臺南地檢署）檢察官109年度偵字第14059號
    起訴書影本1份為證〔參見本院109年度附民字第517號卷宗（
    下稱附民卷）第11頁至第15頁〕；業經被告於110年12月14日
    言詞辯論時積極而明確的表示沒有意見，核其性質應屬民事
    訴訟法第279條第1項規定之自認（最高法院104年度台上字
    第1561號判決意旨參照）；且被告因於如附表編號1至編號1
    3所示時間，將其所持有、原告所有如附表編號1至編號13所
    示金額之款項，侵占入己，涉犯業務侵占罪嫌之刑事案件，
    經臺南地檢署檢察官以該署109年度偵字第14059號起訴書提
    起公訴後，業經本院刑事庭以109年度訴字第1462號刑事判
    決判處被告犯業務侵占罪，處有期徒刑8月，並有本院109年
    度訴字第1462號刑事判決1份在卷可按（參見110年度訴字第
    1463號卷宗第19頁至第26頁），原告主張之前揭事實，自堪
    信為真正。
　㈡按因故意或過失，不法侵害他人之權利者，負損害賠償責任
    ；故意以背於善良風俗之方法，加損害於他人者亦同，民法
    第184條第1項前段、後段分別定有明文。所謂故意以背於善
    良風俗之方法加損害於他人，係指故意以違背國民一般道德
    觀念之方法，使他人利益受損害而言（最高法院89年度台上
    字第2380號判決參照）。侵占他人之金錢，顯然違背國民一
    般道德觀念，應屬背於善良風俗之方法。查，被告於如附表
    編號1至編號13所示時間，侵占其所持有、原告所有如附表
    編號1至編號13所示金額之款項，揆諸前揭說明，應屬故意
    以背於善良風俗之方法，加損害於原告，對於原告所受財產
    上之損害，自應負損害賠償責任。從而，原告主張依民法第
    184條第1項後段規定，請求被告賠償其所受損害421,032元
    ，洵屬有據。
　㈢次按，給付無確定期限者，債務人於債權人得請求給付時，
    經其催告而未為給付，自受催告時起，負遲延責任。其經債
    權人起訴而送達訴狀，或依督促程序送達支付命令，或為其
    他相類之行為者，與催告有同一之效力。遲延之債務，以支
    付金錢為標的者，債權人得請求依法定利率計算之遲延利息
    ；應付利息之債務，其利率未經約定，亦無法律可據者，週
    年利率為5%，民法第229條第2項、第233條第1項前段及第20
    3條分別定有明文。查，本件被告應為之前揭損害賠償給付
    ，並無確定期限，且原告復未能舉證證明於起訴前曾向被告
    請求，惟被告既經原告提起本件刑事附帶民事訴訟而受刑事
    附帶民事訴訟起訴狀繕本之送達，依民法第229條第2項規定
    ，自應自刑事附帶民事訴訟起訴狀繕本送達被告之翌日，即
    109年12月31日起，此有本院送達證書1份在卷可按（參見附
    民卷第22之1頁），負遲延責任。從而，原告請求被告給付
    自109年12月31日起至清償日止，按週年利率5%計算之利息
    ，亦屬正當。
五、綜上所陳，本件原告依民法第184條第1項後段規定，請求被
    告給付421,032元及自109年12月31日起至清償日止，按週年
    利率5%計算之利息，為有理由，應予准許。
六、本件原告另雖主張依民法第184條第1項前段、同條第2項規
    定，訴請被告賠償。惟按，原告以單一聲明，主張數項訴訟
    標的，請求法院為其勝訴之判決者，為訴之重疊合併或競合
    合併。此類訴之合併之訴訟型態，法院應就原告主張之數項
    訴訟標的逐一審判，法院如認其中一項訴訟標的之請求為有
    理由時，可為原告勝訴之判決，而無須就他項訴訟標的審判
    ；法院如認其中一項訴訟標的之請求為無理由，則仍須就他
    項訴訟標的之請求加以審判（最高法院96年度台上字第2836
    號判決意旨參照）。查，本件原告乃以單一之聲明，主張本
    於民法第184條第1項前段、後段、同條第2項規定，請求被
    告賠償，乃訴之重疊合併或競合合併，本院既已認原告本於
    民法第184條第1項後段規定，可獲全部勝訴之判決，揆之前
    揭說明，對於原告另外主張之訴訟標的，即本於民法第184
    條第1項後段、同條第2項規定所為之請求，自無庸予以審酌
    ，附此敘明。
七、本判決乃就民事訴訟法第427條第1項規定之訴訟適用簡易程
    序所為被告敗訴之判決，依民事訴訟法第389條第1項第3款
    之規定，自應依職權宣告假執行。至原告雖陳明願供擔保，
    聲請宣告假執行，惟其聲請不過促請法院職權發動，本院毋
    庸就其聲請為准駁之裁判，併此敘明。　　
八、據上論結，本件原告之訴為有理由，民事訴訟法第436條第2
    項、第389條第1項第3款、第78條，判決如主文。　　　
中　　華　　民　　國　　110 　年　　12　　月　　30　　日
                  臺灣臺南地方法院臺南簡易庭
                          法  官  伍逸康
以上正本係照原本作成。　　　　　　　　　　　　　
如不服本判決，應於送達後20日內，向本院提出上訴狀並表明上
訴理由，如於本判決宣示後送達前提起上訴者，應於判決送達後
10日內補提上訴理由書（須附繕本）。　　
中　　華　　民　　國　　110 　年　　12　　月　　30　　日
　　　　　　　　　　　　　書記官  康紀媛
附表：
編號 時間 金額 （新臺幣）   1    109年5月26日       1,218元  2  109年6月12日 39,740元 3 109年6月15日 45,901元 4 109年6月16日 48,420元 5 109年6月17日 49,770元 6 109年6月19日 46,090元 7 109年6月23日 20,340元 8 同上 19,500元 9 109年6月24日 45,135元 10 109年7月6日 20,439元 11 同上    960元 12 109年7月7日 43,810元 13 同上 39,709元 合計      421,032元